【裁判字號】    97,訴,199
【裁判日期】    970805
【裁判案由】    違反槍砲彈藥刀械管制條例
【裁判全文】
臺灣桃園地方法院刑事判決               97年度訴字第199號
                                       97年度訴字第562號
公  訴  人  臺灣桃園地方法院檢察署檢察官
被      告  甲○○
                    樓
                    （現另案在臺灣桃園監獄執行中）
指定辯護人  本院公設辯護人陳瑞明
上列被告因違反槍砲彈藥刀械管制條例案件，經檢察官提起公訴
（96年度偵字第14547 號），及追加起訴（97年度訴緝字第563
號），本院判決如下：
    主  文
甲○○未經許可，持有可發射子彈具有殺傷力之改造手槍，處有
期徒刑貳年，併科罰金新臺幣伍萬元，罰金如易服勞役，以新臺
幣壹仟元折算壹日，扣案仿WALTHER 廠PPK/S 型半自動手槍製造
之改造手槍壹枝（含彈匣壹個，槍枝管制編號：0000000
000號）及非制式子彈貳顆，均沒收；又未經許可，持有可發
射彈丸具有殺傷力之土造長槍，處有期徒刑年肆月，併科罰金
新臺幣捌萬元，罰金如易服勞役，以新臺幣壹仟元折算壹日。扣
案之土造長槍壹枝（槍枝管制編號：0000000000號）
沒收；又未經許可，寄藏可發射子彈具有殺傷力之改造手槍，處
有期徒刑年肆月，併科罰金新臺幣捌萬元，罰金如易服勞役，
以新臺幣壹仟元折算壹日，扣案仿COLT廠半自動手槍製造之改造
手槍壹枝（含彈匣壹個，槍枝管制編號：0000000000
號）沒收。應執行有期徒刑柒年陸月，併科罰金新臺幣拾捌萬元
，罰金如易服勞役，以新臺幣壹仟元折算壹日，扣案仿WALTHER
廠PPK/S 型半自動手槍製造之改造手槍壹枝（含彈匣壹個，槍枝
管制編號：0000000000號）、土造長槍壹枝（槍枝管
制編號：0000000000號）、仿COLT廠半自動手槍製造
之改造手槍壹枝（含彈匣壹個，槍枝管制編號：0000000
000號）及非制式子彈貳顆，均沒收。
    事  實
一、甲○○明知可發射子彈具有殺傷力之改造手槍、具殺傷力之
    子彈，分別係槍砲彈藥刀械管制條例第4 條第1 項第1 款、
    第2 款所列管之槍砲、彈藥，非經中央主管機關許可，不得
    持有，竟於民國96年6 月初某日，在桃園縣內壢火車站附近
    某處，收受呂理成（其所涉轉讓槍枝、子彈罪嫌，由檢察官
    另行偵辦中）所交付之可發射子彈具有殺傷力之仿WALTHER
    廠PP K/S型半自動手槍製造之改造手槍1 枝（含彈匣1 個，
    槍枝管制編號：0000000000號）及具有殺傷力之非制式子彈
    4 顆（其中2 顆係由金屬彈殼組合直徑8.0 ±0.5mm 金屬彈
    殼而成，餘2 顆則係由金屬彈殼組合直徑7.0 ±0.5mm 金屬
    彈殼而成），自斯時起，即未經主管機關許可而持有之。又
    另行基於未經許可持有可發射彈丸具有殺傷力之土造槍枝之
    犯意，於96年6 月初某日，在桃園縣中壢市自強國中附近，
    自真實姓名、年籍不詳，綽號「奧弟」之成年男子處，收受
    可發射彈丸具有殺傷力之土造長槍1 枝（槍枝管制編號：00
    00000000號），自斯時起，未經主管機關許可而持有之。嗣
    於96年6 月22日下午6 時30分許，甲○○駕駛車牌號碼HG-4
    921 號自用小客車，在桃園縣中壢市○○○路華勛國小前，
    經警攔查，甲○○欲加速離去不慎撞擊路邊電線桿後，為警
    在其前開車輛內查獲上述具殺傷力之改造手槍1 枝、非制式
    子彈4顆（業經試射滅失2 顆）及土造長槍1枝。
二、又甲○○明知可發射子彈具有殺傷力之改造手槍，係違禁物
    品，未經中央主管機關許可不得非法持有、寄藏，竟於96年
    6 月初某日，在桃園縣中壢市內定里某處，受真實姓名、年
    籍不詳，自稱「陳科宏」之成年男子所託，代為保管可發射
    子彈具有殺傷力之仿COLT廠半自動手槍製造之改造手槍1 枝
    （含彈匣1 個，槍枝管制編號：0000000000號），及不具殺
    傷力之非制式子彈2 顆，並自收受時起，未經許可將之藏放
    在車牌號碼P6-1298 號之自用小客車內。嗣於96年6 月21日
    下午4 時40分許，不知情之許美鳳（其為甲○○之女朋友）
    駕駛上開車輛，在桃園縣中壢市○○○路○ 段437 巷8 號「
    伯爵賓館」停車場內，因警發現許美鳳行跡可疑，欲上前盤
    查時，許美鳳旋棄車逃逸，後為警在車內扣得前開具有殺傷
    力之改造手槍1枝及不具殺傷力之非制式子彈2顆。
三、案經桃園縣政府警察局移送及桃園縣政府警察局平鎮分局報
    請臺灣桃園地方法院檢察署檢察官偵查起訴及追加起訴。
    理  由
壹、證據能力方面：
    本案所引用之供述及非供述證據，經本院依法踐行調查證據
    程序，檢察官、被告、指定辯護人均不爭執各該證據之證據
    能力，且亦查無依法應排除其證據能力之情形，是後述所引
    用證據之證據能力均無疑義，先予敘明。
貳、認定被告有事實欄所載犯罪事實所憑之證據：
一、事實一部分：
  (一)訊據被告對於上揭時、地持有具殺傷力改造手槍1 枝、非制
    式子彈4 顆及土造長槍1 枝之事實坦承不諱，並於本院準備
    程序時，就如何取得、持有前開改造手槍1 枝、非制式子彈
    4 顆及土造長槍1 枝供稱：改造手槍1 枝、非制式子彈4 顆
    係於96年6 月22日查獲前幾天，呂理成在內壢火車站附近的
    平交道交給伊的，另土造長槍1 枝係查獲前幾天，在自強國
    中附近，由「奧弟」交給伊的，「奧弟」及呂理成交給伊槍
    枝、子彈的日期並非同一日等語在卷（見本院97年度訴字第
    199 號卷第57頁），其中關於前開扣案改造手槍、非制式子
    彈係其自呂理成處收受等情，係被告於檢察官訊問時所自行
    供出，經檢察官依被告之供述查得呂理成之真實年籍資料，
    而證人呂理成於檢察官訊問時亦證稱：伊有於96年6 月初某
    日將扣案改造手槍及幾發子彈交給被告等情明確（參見臺灣
    桃園地方法院檢察署96年度偵字第14547 號卷第90-91 頁）
    ，足資證明被告所供述關於其持有上開扣案具殺傷力改造手
    槍1 枝、非制式子彈4 顆，係證人呂理成所交付一節，堪信
    屬實。被告於本院審理時固翻異前詞，辯稱：扣案之改造手
    槍1 枝、非制式子彈4 顆及土造長槍1 枝均係由「奧弟」之
    人，於同一時間、地點交付予伊，因為警察私底下向伊表示
    ，要伊想辦法交出一個人，伊才於檢察官訊問時說出呂理成
    ，因為伊知道呂理成另案被查獲，所以伊開庭時要呂理成承
    認，呂理成亦同意云云（見本院97年度訴字第199 號卷第75
    -77 頁），顯與前開事證不符，且槍枝、子彈乃政府嚴予查
    緝之違禁物，倘被告供出之來源純屬虛構，衡情證人呂理成
    要無由輕易應允被告，承認交付槍枝、子彈予被告，而為不
    利於己之陳述，是被告前開所辯，委無足採。
  (二)前開於96年6 月22日扣案槍枝、子彈經送內政部警政署刑事
    警察局以性能檢驗法、試射法鑑定結果：(1)送鑑手槍1 枝（
    槍枝管制編號：0000000000號），認係改造手槍，由仿WALT
    HER 廠PPK/S 型半自動手槍製造之槍枝，換裝土造金屬槍管
    而成，擊發功能正常，可供擊發適用子彈使用，認具殺傷力
    ；(2)送鑑長槍1 枝（槍枝管制編號：0000000000號），認係
    土造長槍，由具擊發機構之木質槍身及土造金屬槍管組合而
    成，擊發功能正常，可供擊發口徑0.27吋建築工業用彈（作
    為發射動力），用以發射彈丸使用，認具殺傷力；(3)送鑑子
    彈2 顆，均認係非制式子彈，由金屬彈殼組合直徑8.0 ±0.
    5mm 金屬彈頭而成，採樣1 顆試射，可擊發，認具殺傷力；
    (4)送鑑子彈2 顆，均認係非制式子彈，由金屬彈殼組合直徑
    7.0 ±0.5mm 金屬彈頭而成，採樣1 顆試射，可擊發，認具
    殺傷力等情，有該局96年8 月13日刑鑑字第0960099507號槍
    彈鑑定書1 份在卷可稽（見臺灣桃園地方法院檢察署96年度
    偵字第14547 號卷第110-114 頁），足見被告於檢察官訊問
    、本院準備程序所為任意性自白確與事實相符，其前開未經
    許可，持有可發射子彈具有殺傷力之改造手槍1 枝、可發射
    彈丸具有殺傷力之土造長槍1 枝及具殺傷力之非制式子彈4
    顆之犯行，堪以認定，應依法論科。
二、事實二部分：
    訊之被告對其於前揭時、地，受自稱「陳科宏」之成年男子
    之託，將上開具殺傷力仿COLT廠半自動手槍製造之改造手槍
    1 枝藏放在車牌號碼P6-1298 號之自用小客車內之事實坦白
    承認，核與證人許美鳳於警詢所證述之查獲本案過程相符，
    並有查獲現場照片附卷可稽，及上開具殺傷力改造手槍1 枝
    扣案可資佐證。而前開於96年6 月21日扣案槍枝、子彈經送
    內政部警政署刑事警察局以性能檢驗法、試射法鑑定結果：
    (1)送鑑手槍1 枝（槍枝管制編號：0000000000號），認係改
    造手槍，由仿COLT廠半自動手槍製造之槍枝，換裝土造金屬
    槍管而成，擊發功能正常，可供擊發適用子彈使用，認具殺
    傷力；(2)送鑑子彈2 顆，認均係非制式子彈，由金屬彈殼組
    合直徑7.0mm ±0.5mm 金屬彈頭而成，採樣1 顆試射，可擊
    發，惟發射動能不足，認不具殺傷力等情，有該局96年10月
    15日刑鑑字第0960150164號槍彈鑑定書1 份在卷可稽（見臺
    灣桃園地方法院檢察署96年度偵字第24051 號卷第55-57 頁
    ），足徵被告前開任意性自白確與事實相符，可以採信，其
    未經許可，寄藏可發射子彈具有殺傷力之改造手槍1 枝之犯
    行，亦堪認定，應依法論科。
參、論罪科刑：
一、核被告持有上開具殺傷力仿WALTHER 廠PPK/S 型半自動手槍
    製造之改造手槍1 枝、非制式子彈4 顆之所為，係犯槍砲彈
    藥刀械管制條例第8 條第4 項之未經許可，持有可發射子彈
    具有殺傷力之改造手槍罪、同條例第12條第4 項之未經許可
    ，持有子彈罪；其持有上開具殺傷力土造長槍1 枝之所為，
    係犯同條例第8 條第4 項之未經許可，持有可發射彈丸具有
    殺傷力之土造長槍罪；而其寄藏上開具殺傷力仿COLT廠半自
    動手槍製造之改造手槍1 枝之所為，則係犯同條例第8 條第
    4 項之未經許可，寄藏可發射子彈具有殺傷力之改造手槍罪
    。按槍砲彈藥刀械管制條例所稱之「寄藏」與「持有」，均
    係將物置於自己實力支配之下，僅寄藏必先有他人之持有行
    為，而後始為受寄代藏而已，故寄藏之受人委託代為保管，
    其保管之本身，亦屬持有，不過持有係受寄之當然結果，自
    僅論以寄藏犯行，是本件被告受「陳科宏」之託保管仿COLT
    廠半自動手槍製造之改造手槍1 枝，應論以寄藏改造手槍之
    單純一罪，不另就其「持有」之犯行論處，追加起訴意旨逕
    認被告此部分所為係犯未經許可，持有可發射子彈具有殺傷
    力之改造手槍罪，尚有未洽，然其基本社會事實相同，本院
    自得予以審究，又所犯法條條項亦相同，僅罪名不同，毋庸
    變更起訴法條，併此敘明。
二、被告以一持有行為（指持有仿WALTHER 廠PPK/S 型半自動手
    槍製造之改造手槍1 枝、非制式子彈4 顆部分）同時觸犯前
    開未經許可，持有可發射子彈具有殺傷力之改造手槍罪及未
    經許可，持有子彈罪等2 罪名，為想像競合犯，依刑法第55
    條之規定，應從一重之未經許可，持有可發射子彈具有殺傷
    力之改造手槍罪論處。
三、被告所犯上開未經許可，持有可發射子彈具有殺傷力之改造
    手槍罪、未經許可，持有可發射彈丸具有殺傷力之土造長槍
    罪及未經許可，寄藏可發射子彈具有殺傷力之改造手槍罪，
    犯意各別，行為互殊，應予分論併罰。
四、按犯槍砲彈藥刀械管制條例之罪，於偵查中或審判中自白，
    並供述全部槍砲、彈藥、刀械之來源及去向，因而查獲或因
    而防止重大危害治安事件之發生者，減輕或免除其刑。槍砲
    彈藥刀械管制條例第18條第4 項前段已有明文規定。且依其
    犯罪形態，倘該槍砲、彈藥、刀械已經移轉持有，而兼有來
    源及去向者，固應供述全部之來源及去向，始符合上開規定
    。但其犯罪行為，僅有來源而無去向，或僅有去向而無來源
    者，祇要供述全部來源，或全部去向，因而查獲或因而防止
    重大危害治安事件之發生時，即符合減輕或免除其刑之規定
    ，並非謂該犯罪行為，必須兼有來源及去向，始有該條項之
    適用（最高法院95年度台上字第5130號判決意旨參照）。本
    件被告於偵查中已供出其持有之仿WALTHER 廠PPK/S 型半自
    動手槍製造之改造手槍1 枝及非制式子彈4 顆，均係由呂理
    成所交付，並提供呂理成駕駛之車輛車牌號碼及使用之行動
    電話號碼供檢察官追查，而經檢察官偵查後，以呂理成涉嫌
    轉前開槍枝、子彈，簽分偵案辦理，此有檢察官簽呈附於臺
    灣桃園地方法院檢察署96年度偵字第14547 號卷第126 頁足
    憑，是被告此部分未經許可，持有可發射子彈具有殺傷力之
    改造手槍之犯行，合於槍砲彈藥刀械管制條例第18條第4 項
    前段之規定，應減輕其刑。
五、爰審酌槍枝、子彈係屬高度危險之物品，非經主管機關許可
    不得擅自持有、寄藏，以維社會大眾安全，詎被告竟仍無故
    持有及受他人之託而為之寄藏前開槍枝、子彈，嚴重威脅社
    會治安，兼衡被告犯罪動機、目的，在偵查中供出其持有仿
    WALTHER 廠PPK/S 型半自動手槍製造之改造手槍1 枝及非制
    式子彈4 顆之來源，因而查獲呂理成，及持有、寄藏槍枝、
    子彈之數量、期間，暨犯後坦承犯行之態度等一切情狀，分
    別量處如主文所示之刑，及均就罰金部分諭知易服勞役之折
    算標準，並依法就有期徒刑、罰金部分，定其應執行之刑，
    且就罰金部分諭知易服勞役之折算標準，以資懲儆。
六、沒收：
  (一)扣案仿WALTHER 廠PPK/S 型半自動手槍製造之改造手槍1 枝
    （含彈匣1 個，槍枝管制編號：0000000000號）、可發射彈
    丸具有殺傷力之土造長槍1 枝（槍枝管制編號：0000000000
    號）、仿COLT廠半自動手槍製造之改造手槍1 枝（含彈匣1
    個，槍枝管制編號：0000000000號），及有殺傷力之非制式
    子彈2 顆（其中1 顆由金屬彈殼組合直徑8.0 ±0.5mm 金屬
    彈殼而成，另1 顆則由金屬彈殼組合直徑7.0 ±0.5mm 金屬
    彈殼而成），均屬違禁物，均應依刑法第38條第1 項第1 款
    ，宣告沒收之。
  (二)另扣案原有殺傷力之非制式子彈2 顆（其中1 顆由金屬彈殼
    組合直徑8.0 ±0.5mm 金屬彈殼而成，另1 顆則由金屬彈殼
    組合直徑7.0 ±0.5mm 金屬彈殼而成），業於鑑定時試射擊
    發，自已不具有子彈之完整結構，失去其效能，堪認現已不
    具殺傷力，爰均不予宣告沒收。
  (三)至扣案不具殺傷力之非制式子彈2 顆，因無殺傷力，非屬違
    禁物，亦非供被告犯本件之罪所用或因本件犯罪所得之物，
    故不予宣告沒收，附此敘明。
據上論斷，應依刑事訴訟法第299 條第1 項前段，槍砲彈藥刀械
管制條例第8 條第4 項、第12條第4 項、第18條第4 項前段，刑
法第11條前段、第55條、第51條第5 款、第7 款、第42條第3 項
前段、第38條第1項第1款，判決如主文。
本案經檢察官鄭東到庭執行職務。
中    華    民    國    97    年    8     月    5     日
                  刑事第十二庭  審判長法  官  王美玲
                                      法  官  羅國鴻
                                      法  官  許雅婷
以上正本證明與原本無異。
如不服本判決，應於判決送達後10日內向本院提出上訴狀（應附
繕本），其未敘述上訴理由者，應於上訴期間屆滿後20日內補提
理由書狀於本院，上訴於臺灣高等法院。
                                      書記官  吳玉蘭
中    華    民    國    97    年    8     月    6     日
附錄本案論罪科刑法條全文：
槍砲彈藥刀械管制條例第8條
未經許可，製造、販賣或運輸鋼筆槍、瓦斯槍、麻醉槍、獵槍、
空氣槍或第4 條第1 項第1 款所定其他可發射金屬或子彈具有殺
傷力之各式槍砲者，處無期徒刑或5 年以上有期徒刑，併科新臺
幣1 千萬元以下罰金。
未經許可，轉讓、出租或出借前項所列槍枝者，處5 年以上有期
徒刑，併科新臺幣1 千萬元以下罰金。
意圖供自己或他人犯罪之用，而犯前二項之罪者，處無期徒刑或
7 年以上有期徒刑，併科新臺幣1 千萬元以下罰金。
未經許可，持有、寄藏或意圖販賣而陳列第1 項所列槍枝者，處
3 年以上10年以下有期徒刑，併科新臺幣700 萬元以下罰金。
第 1 項至第 3 項之未遂犯罰之。
槍砲彈藥刀械管制條例第12條
未經許可，製造、販賣或運輸子彈者，處1 年以上7 年以下有期
徒刑，併科新台幣500 萬元以下罰金。
未經許可，轉讓、出租或出借子彈者，處6 月以上5 年以下有期
徒刑，併科新台幣300 萬元以下罰金。
意圖供自己或他人犯罪之用，而犯前二項之罪者，處3 年以上10
年以下有期徒刑，併科新台幣700 萬元以下罰金。
未經許可，持有、寄藏或意圖販賣而陳列子彈者，處5 年以下有
期徒刑，併科新台幣300 萬元以下罰金。
第 1 項至第 3 項之未遂犯罰之。


司法院資訊處製作；財團法人民間司法改革基金會備份。
